臺灣高等法院刑事判決
109年度上訴字第164號
上  訴  人  
即  被  告  李貴龍



選任辯護人  王一澊律師 (法扶律師)
上  訴  人  
即  被  告  蕭何全




選任辯護人  林士淳律師(法扶律師)
上  訴  人  
即  被  告  江忠明


選任辯護人  趙浩程律師(法扶律師)
上列上訴人等因違反毒品危害防制條例等案件，不服臺灣新竹地
方法院108年度訴字第568號，中華民國108年12月6日第一審判決
（起訴案號：臺灣新竹地方檢察署108年度偵字第3037、3038、3
173、6319、6320、6322號），提起上訴，本院判決如下：
    主  文
原判決關於李貴龍、蕭何全部分均撤銷。
李貴龍犯如附表一各編號「本院判決主文」欄所示之罪，各處如
附表一各編號「本院判決主文」欄所示之刑及沒收（及追徵）。
應執行有期徒刑拾年。
蕭何全犯如附表二各編號「本院判決主文」欄所示之罪，各處如
附表二各編號「本院判決主文」欄所示之刑及沒收（及追徵）。
應執行有期徒刑拾陸年。
其他上訴駁回。
    事  實
一、李貴龍知悉海洛因與甲基安非他命分別為毒品危害防制條例
    第2條第2項第1款、第2款所規定之第一級及第二級毒品，不
    得非法販賣，竟分別基於販賣第一級毒品海洛因及第二級毒
    品甲基安非他命以營利之犯意，使用門號0000000000號行動
    電話作為聯絡工具，於附表一各編號所示之時間、地點，與
    葉清鑑會面，當場交付如附表一各編號交易標的物欄所示毒
    品，並收取如附表一各編號交易價金欄所示價款，販賣海洛
    因共6次、甲基安非他命1次。
二、蕭何全知悉海洛因為毒品危害防制條例第2條第2項第1款所
    規定之第一級毒品，不得非法販賣，竟分別基於販賣第一級
    毒品海洛因以營利之犯意，使用門號0000000000號行動電話
    作為聯絡工具，於附表二各編號所示之時間、地點，與江忠
    明會面，當場交付如附表二各編號交易標的物欄所示之毒品
    ，並均各收取新臺幣（下同）1,500元之價款，販賣海洛因
    共3次。
三、江忠明知悉海洛因、甲基安非他命分別為毒品危害防制條例
    第2條第2項第1款、第2款所規定之第一級及第二級毒品，不
    得非法販賣或轉讓，竟分別基於販賣第一級毒品海洛因、第
    二級毒品甲基安非他命以營利之犯意，使用門號0000000000
    號行動電話作為聯絡工具，於附表三編1至11號所示之時間
    、地點，與附表三編號1至11所示對象會面，當場交付如附
    表三編號1至11交易標的物欄所示毒品，並收取如附表三編
    號1至11交易價金欄所示價款，而販賣海洛因共8次、甲基安
    非他命共3次。江忠明另基於轉讓第一級毒品海洛因之犯意
    ，使用門號0000000000號行動電話作為聯絡工具，於附表三
    編號12所示之時間、地點，與黃崇信見面，並當場交付如附
    表三編號12交易標的物欄所示海洛因，而轉讓海洛因1次。
四、案經新竹市警察局第三分局報告臺灣新竹地方檢察署檢察官
    偵查後起訴。
    理  由
壹、證據能力：
一、上訴人即被告蕭何全及其辯護人否認證人江忠明警詢中陳述
    、偵查中經具結之陳述之證據能力，辯稱：江忠明警詢中陳
    述為審判外陳述且無特別可信之情況；江忠明於原審審理中
    業已證述其警詢係經警察誘導，所述並非真實，故江忠明上
    開陳述均顯有不可信之情況云云（見本院卷第290至291、30
    1至303頁）。惟本院基於以下理由認江忠明於警詢中之陳述
    及偵查中經具結之陳述均有證據能力：
  ㈠江忠明於警詢中之陳述：
　  按被告以外之人於檢察事務官、司法警察官或司法警察調查
    中所為之陳述，與審判中不符時，其先前之陳述具有較可信
    之特別情況，且為證明犯罪事實存否所必要者，得為證據，
    刑事訴訟法第159條之2定有明文。查江忠明於警詢時明確證
    述如附表二-1所示各通訊監察譯文係分別於如附表二編號1
    至3所示時間、地點，各以1,500元之價格向蕭何全購買第一
    級毒品海洛因等語（見偵3173卷第34至36頁）。嗣於原審審
    理時翻異前詞改證稱只有跟被告蕭何全合資購買毒品等語。
    是江忠明於警詢時之陳述，顯與審判中不符。然：
　⒈證人即本案承辦員警蔡依璋雖就查緝及製作筆錄過程中，江
    忠明有無提到與蕭何全是合資購買乙節，因時間久遠不復記
    憶，僅證述：因為經由通訊監察知道有共犯蕭何全，但我們
    找不到他人，後來問江忠明有無辦法找到蕭何全，是透過江
    忠明把蕭何全約出來才抓到他；製作筆錄時有提供譯文給他
    確認到底有沒有這些情形。抓到江忠明時，他有說跟誰買；
    江忠明有說是跟蕭何全買的。我有跟江忠明說毒品危害防制
    條例第17條供出上游部分，但還是要依據譯文，他們自己去
    還原真實，不是我說什麼就什麼等語（見本院卷第475至477
    、480頁）。且江忠明於原審審理中證稱：因為警察叫我認
    一認，就可以交保，2個月就可以回家了云云（見原審卷二
    第41、42、46頁），並於本院準備程序時陳稱：警察是在製
    作筆錄時跟我講這些話云云（見本院卷第292頁），嗣又改
    稱：是在製作筆錄之前，員警要我打電話給蕭何全約他出來
    ，開車載我出去時，員警問我毒品是誰給我的，我說我跟蕭
    何全合資購買的，員警就說你只要講說毒品是誰拿給你的就
    好，在製作筆錄過程中，我沒有再說是我跟蕭何全合資的等
    語（見本院卷第387至388頁），前後就其係何時向員警告知
    與蕭何全合資購買乙節陳述已有不一，難以遽採，況縱依江
    忠明所述，員警亦僅係告訴其「只要講說毒品是誰拿給你的
    就好」，並無以任何不正方法要求江忠明必須陳述毒品係向
    蕭何全「購買」。
　⒉參酌江忠明於108年3月13日警詢中經員警提示多則譯文令其
    說明，其就聯繫對象分別說明：是葉清鑑跟我買的、這則譯
    文沒有交易毒品；我朋友叫我幫他介紹賣海洛因的人但我沒
    有介入、這一次沒有交易成功因為錢不夠；曾國凱向其毒品
    上游買到毒品才叫我上去臺大醫院樓上病房去跟他買；黃崇
    信毒癮發作所以我免費提供海洛因給他施用；黃崇信拿先前
    欠我的400元還我又以500元跟我買海洛因；黃普坤打電話要
    跟我交易毒品，由綽號「阿弟」之男子跟黃普坤交易，黃普
    坤拿1,000元給我，我就當面把錢拿給「阿弟」之男子，「
    阿弟」就當面把海洛因拿給黃普坤，我沒有從中獲利；蘇國
    陽以500元跟我買海洛因，那包毒品是我跟朋友買來交給蘇
    國陽；107年11月29日是黃承偉以1,000元叫我幫他找蕭何全
    拿安非他命，我有幫他拿1包，沒有獲利；我問黃承偉要不
    要一起買安非他命，我跟曾國凱買1,000元再與黃承偉碰面
    ，倒一半給他等情（見偵3173卷第16至25頁反面、第29至34
    、40至42頁反面），而就與蕭何全相關之譯文亦分別說明：
    107年12月13日與郵差之通聯是郵差通知我有掛號簽收，是
    我跟蕭何全一起購買電子磅秤，是要秤毒品重量的；107年1
    2月9日之通聯是我打給蕭何全要去超商跟他拿海洛因，蕭何
    全拿海洛因1包給我、價值1,500元，晚上是蕭何全打給我要
    收中午那包海洛因賣出去的錢，我只賣出1包所以跟他說只
    有1包的錢；107年12月10日通聯是我去超商前以1,500元跟
    蕭何全買海洛因1包；107年12月11日是我要轉交電子磅秤給
    蕭何全，沒有毒品交易；107年12月12日通聯是我以1,500元
    跟蕭何全買海洛因1包；107年12月15日2時7分通聯是蕭何全
    跟我說他要去跟他毒品上源買毒品的內容，同日18時22分是
    蕭何全要向我收先前我幫他賣海洛因的款項，此次沒有交易
    ；107年12月16日是蕭何全要向我收先前我幫他賣海洛因的
    款項，我拿1,000元給蕭何全，此次沒有交易；107年12月19
    日通聯忘記內容了，沒有毒品交易；107年12月20日是我打
    給蕭何全要向他買毒品，這通沒有交易成功等情（見偵3173
    卷第28頁及反面、第34至39頁反面）；而於同日偵查中經檢
    察官訊問確認上開警詢中陳述向蕭何全購買3次海洛因乙節
    均屬實在（見偵3173卷第160頁反面）；復於翌（14）日原
    審法院羈押訊問，法官問「編號5、6的毒品跟誰拿的？」時
    ，江忠明即回答「蕭何全」，再於法官訊問有關江忠明他次
    販賣犯行時供稱「這樣轉交不知道是否屬於販賣」、「蘇國
    陽打電話叫我找朋友，蘇國陽不認識我朋友阿弟」、「這樣
    算販賣我認」等情（見聲羈54卷第25至26頁），江忠明於本
    院審理中亦確認上開原審法院羈押訊問筆錄關於其陳述毒品
    是向蕭何全拿的乙節記載無誤（見本院卷第388頁）。是綜
    觀江忠明上開警詢、偵查及原審法院羈押訊問時所為陳述，
    其對於各通聯內容之對象、通話內容與目的、交易情形如何
    、有無透過其他人（如「阿弟」、曾國凱、蕭何全、其他朋
    友）取得毒品、或聯繫購毒者與提供毒品者見面當場交易（
    如聯繫黃普坤與「阿弟」）、有無交易成功，甚至不記得通
    聯內容為何，以及與蕭何全間各次通聯之內容是否與毒品交
    易有關（如是一起買電子磅秤、是蕭何全聯繫收取前次交易
    之款項、蕭何全告知要去找上游購買毒品、是向蕭何全購買
    毒品）等節，均詳細清楚描述，縱有忘記、不記得、沒有交
    易亦係依其認知陳述在卷，益徵江忠明應係依其主觀上對於
    各該通聯、交易情形所為之認知如實陳述。復參以江忠明所
    供：與蕭何全認識大概有10年了，平日關係還不錯，沒有任
    何仇恨等情（見原審卷二第52頁），顯見如江忠明改稱合資
    購買乙節屬實，其更無理由不將實際上是蕭何全聯絡毒品上
    游「莫貝」（依江忠明偵查中陳述狀內容記載，原審筆錄記
    載為「莫背」）到場與其2人交易之情全盤托出，卻昧於事
    實誣指自己之好友蕭何全。
　⒊再徵以江忠明對於其警詢、偵查中陳述筆錄之任意性並無爭
    執（見本院卷第291、454頁），蕭何全及辯護人對於江忠明
    警詢筆錄記載之真實性亦無意見（見本院卷第389頁），而
    上開警詢筆錄亦經江忠明親自閱覽無誤後簽名捺印（見偵31
    73卷第42頁反面江忠明簽名欄），再衡諸常情，江忠明於警
    詢時較接近各次通聯、交易時間，其記憶應較於原審審理時
    清晰，而蕭何全又未在場，江忠明心理上未受他人、情誼干
    預，較少權衡利害得失，足見其於警詢之陳述，客觀上具有
    較為可信之特別情況，且為證明蕭何全之犯罪事實存否所必
    要，是依前開規定，認江忠明於警詢時之陳述有證據能力。
　⒋辯護人其他否認證據能力理由不可採之說明：
　⑴辯護人另以蔡依璋陳述江忠明好像有提到合資，卻未於警詢
    筆錄中有合資購買之記載，因此不能推翻江忠明後來證述其
    有向員警陳述與蕭何全是合資購買為由而否認江忠明警詢陳
    述證據能力。然依江忠明如上開⒈所述，其係於製作警詢筆
    錄之前向員警陳述此情，而員警亦僅係告知「只要講說毒品
    是誰拿給你的就好」，再核以江忠明警詢中對於各次通聯所
    為之詳細說明如前揭⒉，顯見縱使江忠明曾於製作警詢筆錄
    之前陳述與蕭何全合資購買，則在無任何因素干擾之下（員
    警並無以任何不正方法要求江忠明必須陳述毒品係向蕭何全
    「購買」，如⒈所述），江忠明仍為如上⒉之陳述說明，顯見
    該陳述內容係江忠明依其認知、判斷後所為，辯護人以前詞
    否認江忠明警詢陳述之證據能力，並無可採。
　⑵辯護人再指江忠明並沒有堅持供出毒品上游蕭何全而獲得減
    刑，顯見江忠明改稱是與蕭何全合資購買係屬實情等語。然
    蔡依璋證述：因為經由通訊監察知道有共犯蕭何全，但我們
    找不到他人，後來問江忠明有無辦法找到蕭何全，是透過江
    忠明把蕭何全約出來才抓到他等語（見本院卷第475頁），
    核與江忠明此部分陳述相符（見本院卷第388頁），並有如
    附表二-1所示譯文可參，亦即員警於江忠明陳述之前已經經
    由通訊監察譯文知悉蕭何全與江忠明間如附表二所示毒品交
    易犯行，江忠明警詢中之陳述僅係針對通訊監察譯文所為之
    說明，是員警並非因江忠明陳述而查獲其毒品來源蕭何全，
    江忠明本無毒品危害防制條例第17條第1項供出毒品來源之
    減刑規定之適用，辯護人上開辯護之詞，亦不足採信。
　⑶辯護人又以：江忠明、蕭何全在為警查獲後均經羈押禁見，
    在看守所內沒有任何聯繫，客觀上亦無事證證明江忠明受到
    蕭何全不當影響而翻供，而江忠明在偵查中羈押時已經寫2
    份翻供之自白書給檢察官，顯見江忠明其後翻供之詞方屬真
    實等詞。而江忠明、蕭何全於本案為警查獲後即於108年3月
    14日經原審法院訊問後裁定羈押禁見，有其2人108年3月14
    日訊問筆錄記載、本院被告前案紀錄表等可參（參聲羈54卷
    第23至27、47至50頁、本院卷第110、141頁），江忠明並分
    別於108年4月11日、12日、22日書寫陳述狀予偵查檢察官，
    有該陳述狀可參（見偵3173卷第170至174、176至178頁），
    然細觀其陳述狀內容實係針對其先前警詢中坦承販賣毒品犯
    行而全部翻供，變更其與黃普坤、黃崇信、蘇國陽間之交易
    均僅係由雙方共同出資而由其向曾國凱、「阿弟」等人購買
    毒品後共同施用，並包括其與蕭何全間之交易亦係由其2人
    共同出資，而由蕭何全聯繫「莫貝」之人到場等情，是由江
    忠明上開陳述狀不分情節全盤翻供且更改為相同情節即合資
    購買之情，以及江忠明於本案起訴後就自己所涉販賣毒品犯
    行再變更該陳述狀內容而為與警詢陳述相同之認罪陳述等情
    以觀，該陳述狀應係江忠明為求卸責所為，又因蕭何全係因
    其協助員警而逮捕到案，江忠明委於其與蕭何全之友好關係
    所為之迴護之詞，是亦難以此陳述狀即認江忠明警詢中之陳
    述係屬不實。　　　
  ㈡江忠明108年3月13日偵查中向檢察官所為之陳述：
　　按被告以外之人於偵查中向檢察官所為之陳述，除顯有不可
    信之情況者外，得為證據，刑事訴訟法第159條之1第2項定
    有明文。檢察官代表國家偵查犯罪、實施公訴，依法其有訊
    問被告、證人及鑑定人之權，證人、鑑定人且須具結，而實
    務運作時，偵查中檢察官向被告以外之人所取得之陳述，原
    則上均能遵守法律規定，不致違法取供，其可信性極高，為
    兼顧理論與實務，爰於刑事訴訟法第159 條之1 第2 項明定
    被告以外之人於偵查中向檢察官所為陳述，除顯有不可信之
    情況者外，得為證據（本條立法理由參照）。查江忠明於10
    8年3月13日偵查中向檢察官所為之陳述，為經檢察官告知具
    結義務及偽證處罰暨刑事訴訟法第181條得拒絕證言之規定
    後具結所為之證詞（見偵3173卷第160頁反面至第161-1 頁
    ），蕭何全及其辯護人雖以江忠明於原審審理中業已否認其
    上開警詢、偵查中之陳述，並有上開㈠⒋等事由而指該偵查中
    陳述有顯不可信之情形。然江忠明警詢中所為陳述具有較為
    可信之特別情況，且辯護人所執顯不可信之情形並非可採，
    均經本院詳述如前，是依刑事訴訟法第159條之1第2項規定
    ，本院認江忠明108年3月13日於檢察官偵查中具結後所為證
    述，應有證據能力。
　㈢且江忠明上開警詢、偵查中之陳述均經本院提示而踐行證據
    調查之程序，自得作為認定蕭何全犯罪事實之證據。
二、除前述部分以外，本案據以認定蕭何全、上訴人即被告李貴
    龍、江忠明犯罪之供述證據，公訴人、被告3人及其等辯護
    人於本院準備程序及審理時均未爭執其證據能力（見本院卷
    第283至293、351至359、436至454頁），本院審酌該證據作
    成時並無違法及證明力明顯過低之瑕疵等情況，認為適當，
    應有證據能力。至於所引其餘非屬供述證據部分，既不適用
    傳聞法則，亦非公務員違背法定程序所取得，依刑事訴訟法
    第158條之4反面解釋，同具證據能力。
貳、得心證之理由：
一、李貴龍、江忠明部分：
　㈠訊據李貴龍、江忠明各就如事實欄一、三即附表一、三所示
    犯罪事實均坦承不諱（李貴龍：偵3173卷第181頁反面、偵
    聲68卷第92頁、本院卷第348、349、456至458頁；江忠明：
    聲羈54卷第23至28頁、偵聲68卷第87至89頁、原審卷一第20
    0頁、原審卷二第11、96頁、本院卷第282、459至463頁），
    核與葉清鑑、黃普坤、蘇國陽、黃崇信證述大致相符（葉清
    鑑：偵3073卷第17至21頁反面、第22頁反面至第26頁反面、
    偵3173卷第187頁及反面；黃普坤：他3465卷第76至80、90
    至91頁；蘇國陽：他3465卷第4至10、28至29頁；黃崇信：
    他3465卷第40至43、51頁及反面），並有江忠明持用門號之
    通聯調閱查詢單、通訊監察書及電話附表、如附表一、三各
    編號所對應之通訊監察譯文、蘇國陽、黃崇信、黃普坤所持
    用門號之通聯調閱查詢單、李貴龍持用門號申登資料、自願
    受搜索同意書、搜索扣押筆錄、扣押物品目錄表等在卷可稽
    （見警聲搜91卷第11、151至162頁反面、他3465卷第6頁反
    面至第9頁反面、第24頁反面、第42至43、47頁、第78頁反
    面、第81至82、86頁反面、偵3037卷第17頁反面至第26頁反
    面、聲同調366卷第19、25頁、偵3173卷第5至10頁），及扣
    案江忠明所有電子磅秤、分裝袋、三星牌平版手機（含門號
    0000000000號SIM卡），均分別可佐李貴龍、江忠明前開出
    於任意性之自白與事實相符，得採為認定事實之證據。
　㈡李貴龍雖辯稱附表一編號7之款項並沒有拿到云云（見本院卷
    第350頁），然葉清鑑業已證述有以500元向李貴龍購買甲基
    安非他命1包、有交給李貴龍500元一情（見偵3073卷第26頁
    反面、原審卷二第34頁），而李貴龍於葉清鑑在原審審理中
    作證後亦未爭執有拿到葉清鑑交付之500元乙節（見原審卷
    二第39至40頁），是李貴龍前否認已收取款項之詞，並非可
    採。
　㈢起訴書犯罪事實及附表之更正說明：
　⒈起訴書附表二編號1（即本判決附表一編號1）李貴龍販賣毒
    品部分記載為「販賣500元安非他命給『李貴龍』」有關「李
    貴龍」部分，顯係誤載，依前開葉清鑑之證述及與李貴龍之
    通訊監察譯文，足認該次李貴龍販賣之對象應為葉清鑑，此
    部分業於原審審理中經檢察官當庭更正（見原審卷一第229
    頁），是應更正如附表一編號1對象欄所示。
　⒉起訴書附表二編號1（即本判決附表一編號1）李貴龍販賣予
    葉清鑑之毒品雖記載為安非他命，然依前揭葉清鑑證述係向
    李貴龍購買海洛因一情（見偵3037卷第22頁反面至第23頁）
    ，及李貴龍供述亦確認該次與葉清鑑之交易往來之毒品種類
    係海洛因乙節（見聲羈55卷第15頁、原審卷一第96頁、本院
    卷第349頁），足認李貴龍、葉清鑑該次交易之毒品應為海
    洛因。葉清鑑於警詢之陳述、李貴龍於原審法院羈押訊問之
    供述，既均為檢察官起訴前已存在之證據，其等對於本次交
    易之毒品為海洛因均無爭執，則起訴書記載「安非他命」顯
    係誤載，且當日李貴龍與葉清鑑間除上開500元海洛因之交
    易外，並無其他毒品交易行為，並不影響事實同一性之認定
    。此部分業於原審審理中經檢察官當庭更正其起訴之交易毒
    品種類及所犯法條（見原審卷一第229頁），尚無不合，是
    應更正如附表一編號1交易標的物欄所示。
　⒊起訴書附表二編號7（即本判決附表一編號7）李貴龍販賣予
    葉清鑑之毒品固記載為海洛因。惟查，依本次通訊監察譯文
    （見偵3037卷第26頁反面），葉清鑑係詢問李貴龍「你那邊
    有沒有石頭」一情，而葉清鑑證稱係石頭係指甲基安非他命
    ，該次交易是向李貴龍購買安非他命等語（見偵3037卷第26
    頁及反面），李貴龍亦供稱我都說細的為海洛因，粗的為石
    頭，「石頭」是指安非他命，此次交易是甲基安非他命等語
    （見偵3037卷第5頁、聲羈55卷第14頁、本院卷第349至350
    頁），足見雙方本次交易標的物所稱「石頭」確為甲基安非
    他命，是起訴書此部分應係誤載，爰予更正如附表一編號7
    交易標的物欄所示。　　　
二、蕭何全部分：
　㈠訊據蕭何全固坦承於附表二各編號所示時間、地點，有跟江
    忠明通話及會面等情，惟矢口否認有何販賣第一級毒品海洛
    因犯行，辯稱：我跟江忠明是合資購買海洛因，我們各出1,
    500元由我聯絡藥頭「莫貝」購買海洛因，取得海洛因後當
    場分一半給江忠明各自施用等語。
　㈡經查：
  ⒈江忠明於警詢時證稱：我所施用的海洛因、甲基安非他命是
    向朋友曾國凱、蕭何全及身分不詳、綽號「阿弟」購買的，
    我都是在臺大醫院新竹分院喝美沙酮替代療法時遇到他們的
    ，有時候就會用電話聯絡。附表二-1編號1①是我打給蕭何全
    ，我要去新竹市樹林頭地區某統一超商跟他拿海洛因1 包，
    價格1,500元。附表二-1編號1②是蕭何全打給我要向我收取
    他在中午拿給我那包海洛因賣出去的錢，我當天把蕭何全拿
    給我的那1包海洛因分裝成2包，我只賣出去1 包，所以我跟
    他說只有一半的錢，然後蕭何全就說他要過來跟我收錢。附
    表二-1編號2各次通話是我打給蕭何全要跟他毒品交易，我
    於107年12月10日13時30分許，到新竹市樹林頭統一超商前
    ，以1,500元向蕭何全購買海洛因1包（重量不詳）。附表二
    編號3這通電話是蕭何全打給我說他要去中壢，然後我就說
    我要去找他購買海洛因，蕭何全於107年12月12日13時20分
    許，在新竹市樹林頭地區某統一超商，我以1,500元向他購
    買海洛因1包等語（見偵3173卷第14頁反面至第15、34至36
    頁），並於同日偵查中確認經警提示各該通訊監察譯文，警
    詢內容均實在，並確認向蕭何全購買3次海洛因等情（見偵3
    173卷第160頁反面至第161頁），復於原審法院羈押訊問時
    供承警詢、偵查所述均實在，編號5、6（即本判決附表三編
    號6、7）之毒品是跟蕭何全拿的等語（見聲羈54卷第25、27
    頁），一致證述有於附表二編號1至3所示時間、地點，各以
    1,500元之價格向蕭何全購買重量不詳之海洛因1包，並有如
    附表二-1所示各編號通訊監察譯文及前揭一所引通訊監察書
    （通訊監察對象為江忠明）、搜索扣押筆錄、扣押物品目錄
    表等可稽（譯文之頁數詳各編號「卷證出處」欄、偵3038卷
    第13至15頁），及扣案SONY廠牌手機（含門號0000000000號
    SIM卡）可憑。而蕭何全雖辯稱如附表二所示各次均係與江
    忠明合資、湊錢購買，然依其所述顯然對於有與江忠明如附
    表二-1所示通聯情形，並有於附表二各編號所示時間、地點
    跟江忠明見面、交付款項與海洛因等情，並不否認（見原審
    卷一第214頁、原審卷二第56頁、本院卷第458至459頁），
    是蕭何全有於附表二各編號所示時間、地點與江忠明見面，
    自江忠明處取得1,500元及交付海洛因1包予江忠明之情，應
    可認定。
  ⒉關於江忠明於其後翻異前詞而附合蕭何全「共同施用」、「
    合資購買」之詞並非可採之說明：
　⑴江忠明於原審審理中雖證述：如附表二3次交易情形均係我騎
    車到新竹市樹林頭7-11超商，然後蕭何全也將車子開到超商
    前面，我就上車，然後蕭何全開到超商對面空地等「莫貝」
    來，「莫貝」來之後坐上後座，我交1,500元給蕭何全，蕭
    何全自己也出1,500元，蕭何全總共拿3,000元給「莫貝」，
    「莫貝」交給蕭何全0.4公克海洛因，是用夾鍊袋1包，「莫
    貝」就下車，我們2個在車上用針筒注射施用；蕭何全都是
    分裝給我2包，他自己也有分，我們都是共同購買、共同分
    包，就是我們施用完所購買的海洛因，將剩下的海洛因由蕭
    何全分裝2包給我，我再帶回去賣給別人等語（見原審卷二
    第47至50頁），然江忠明於同次作證時先稱：我跟蕭何全用
    自己的針筒注射海洛因，當場就把購得之海洛因施用完畢云
    云（見原審卷二第41頁），經檢察官質疑其所述後又改稱「
    施用完畢的是第一次，你剛剛問我的是第二次」、「好像沒
    有施用完畢」（見原審卷二第43頁），復又更改供述如前，
    其先後就與蕭何全交易之情形反覆其詞，已難盡信。
　⑵且蕭何全對於附表二-1各次通聯於警詢中供稱：編號1是江忠
    明要到我這邊而已，編號2是我打給江忠明要約他一起吸食
    毒品，編號3是我要回中壢，怕江忠明會想吸毒品，我先跟
    他說一下，讓他有心理準備等語（見偵3038卷第6頁反面至
    第7、8頁），而於偵查及原審法院羈押訊問時則係改稱都是
    與江忠明一起在其住處施用毒品，譯文中「拿一半」是我在
    我朋友那邊拿一半海洛因回來，朋友綽號叫「阿名」云云（
    見偵3038卷第68頁及反面、聲羈54卷第47至49頁），毫無與
    江忠明合資向「莫貝」之人購買之過程，更稱是向「阿名」
    拿一半海洛因回來。甚者，蕭何全對於其海洛因毒品之來源
    及與該人之交易過程係供稱：我施用之海洛因都是跟「某貝
    」之男子購買，我用電話跟他聯絡，他就叫朋友開車載他來
    找我，我都是用7,000元向「某貝」購買半錢1.8公克，總共
    買2次，第1次時間忘記了，是在新竹縣○○市○○○路00號六家
    的麥當勞買的，第2次是前天（11日）晚上9點多，也是在六
    家麥當勞用7,000元購買半錢1.8公克等情（見偵3038卷第5
    頁反面至第6頁），而依江忠明所述：我不認識莫貝，也不
    知道他的姓名，是蕭何全跟我說我才知道等詞（見原審卷二
    第41頁），是蕭何全前述毒品來源「某貝」即為江忠明所稱
    之「莫貝」，則蕭何全上開與「莫貝」之人交易之細節更與
    江忠明前⑴所述與蕭何全合資由蕭何全聯絡「莫貝」到場購
    買之過程毫不相符。
　⑶又若江忠明是與蕭何全合資購買，則其2人能否購得海洛因應
    仍受限於蕭何全得否聯絡上其毒品來源「莫貝」，或者「莫
    貝」是否有足夠之海洛因可以販賣予蕭何全，然參以如附表
    二-1編號1①江忠明向蕭何全表示「我過去嗎」時，蕭何全即
    稱「好啊」，而於附表二-1編號2①江忠明詢問蕭何全「你要
    多久才好」時，蕭何全隨即回答「差不多要到中午」，亦即
    蕭何全回覆江忠明時均無任何遲疑或表示需與其毒品來源確
    認之情，益徵蕭何全本身即掌控海洛因之來源或存量，方得
    於江忠明聯繫蕭何全而有購買海洛因之需求時，蕭何全即可
    確認有無或何時可以交易。
　⑷承前所述，江忠明翻異前詞後關於與蕭何全合資購買之情節
    前後已有不一，亦與蕭何全先後供述歧異，且由附表二-1通
    訊監察譯文所示亦不見有何2人合資購買之蛛絲馬跡，均可
    證江忠明事後翻供顯與事實不符，佐以上開壹一㈠⒋之⑶關於
    江忠明偵查中所提出之陳述狀亦應屬迴護蕭何全之詞，均非
    可採，應以江忠明上開⒈於警詢中、108年3月13日偵查中及
    同年月14日原審法院羈押訊問時所為之陳述與事實相符，而
    較為可採。　
　⒊惟依江忠明警詢中關於附表二-1編號1通訊監察譯文之說明，
    其係於①之通聯後與蕭何全碰面向蕭何全拿價值1,500元之海
    洛因1包，而②之通聯則是蕭何全要來向其收取中午海洛因的
    錢，是如附表二編號1之詳細交易過程應是江忠明與蕭何全
    於①之通聯已經達成交易細節之約定，而於該通聯後，江忠
    明先向蕭何全取得海洛因1包，並於②之通聯後方交付款項予
    蕭何全而完成交易，起訴書附表三編號1之犯罪事實逕記載
    於②之通聯後，蕭何全交付海洛因1包予江忠明，江忠明交付
    1,500元予蕭何全應屬有誤，爰更正如附表二編號1所示。另
    起訴書附表三均誤載為「蕭何『權』」，亦應併予更正。
三、按毒品危害防制條例所規定之販賣毒品罪，雖未明示「營利
    之意圖」為其犯罪構成要件，然「販賣」一語，在文義解釋
    上當然已寓含有買賤賣貴，而從中取利之意思存在。且從商
    業交易原理與一般社會觀念而言，販賣行為在通常情形下，
    仍係以謀取利益為其活動之主要誘因與目的。蕭何全雖矢口
    否認有販賣海洛因之情事，致無從得知其購入海洛因之確實
    價格及是否確有買低賣高營利情事，而李貴龍、江忠明亦未
    曾供陳其等買入海洛因、甲基安非他命之價格，惟販賣海洛
    因、甲基安非他命係屬違法行為，非可公然為之，販賣者販
    入後可任意分裝增減其分量再行出售，而每次交易之價格、
    數量，亦隨時依交易對象、當時行情而變動，縱或出售之價
    格較低，亦非當然無營利意圖，即使為相同價格，因份量較
    少亦能從中獲利，除經坦承犯行並能供明販入、賣出確實價
    量外，委難查得實情，如被告自始否認到底，既無法追得上
    手，更難查悉有無從中獲利，是除非別有事證，足認係按同
    一價量委買或轉售，確未牟利外，尚難據此即認販賣之證據
    有所未足，否則將造成知過坦承者難辭重典，飾詞否認者反
    得僥倖，而失情理之平。且按一般民眾均知政府一向對毒品
    之查禁森嚴，且重罰不予寬貸，衡情倘非有利可圖，絕無平
    白甘冒被嚴查重罰高度風險之理，從而，舉凡其有償交易，
    除足反證其確係另基於某種非營利本意之關係外，通常尚難
    因無法查悉其販入價格，作為是否高價賣出之比較，諉無營
    利之意思阻卻販賣犯行之追訴。而李貴龍前於原審法院延長
    羈押訊問時自承只有賺1、200元乙節（見偵聲68卷第92頁）
    ，另依江忠明之供述亦有分裝後出售之情（見偵3173卷第34
    頁反面），顯然均有從中獲得差價或分裝利益；再依江忠明
    全然不識蕭何全毒品來源「莫貝」，均需經由蕭何全方得購
    得海洛因，更徵蕭何全有從中得利之情，是李貴龍、江忠明
    、蕭何全等人主觀上均具有營利之意圖，至為彰明。
四、綜上所述，本件事證明確，李貴龍、江忠明、蕭何全之上開
    犯行，均堪認定，均應依法論科。
參、論罪科刑及撤銷改判、上訴駁回之說明：
一、論罪科刑：
  ㈠按海洛因、甲基安非他命分別係屬毒品危害防制條例第2條第
    2項第1款、第2款所列之第一級毒品、第二級毒品。是核被
    告所為：
　⒈李貴龍就附表一編號1至6部分均係犯毒品危害防制條例第4 
    條第1項之販賣第一級毒品罪，共六罪，就附表一編號7部分
    係犯同條例第4條第2項之販賣第二級毒品罪。檢察官起訴書
    就李貴龍所涉附表一編號1、7所示部分之罪名分別記載為毒
    品危害防制條例第4條第2項、第1項之販賣第二級毒品、販
    賣第一級毒品罪，惟該2次交易標的物應分別為海洛因、甲
    基安非他命，其中編號1部分亦經檢察官於原審審理時更正
    所犯法條，業經本院說明如貳之一㈢⒉、⒊，且均經本院於審
    理時告知此部分罪名（見本院卷第348、429頁），已保障其
    訴訟防禦權，爰就附表一編號7部分變更起訴法條。李貴龍
    販賣海洛因、甲基安非他命前之持有行為應為各該販賣之高
    度行為所吸收，均不另論罪。
　⒉蕭何全就附表二所為，均係犯毒品危害防制條例第4條第1項
    之販賣第一級毒品罪，共三罪。蕭何全販賣海洛因前之持有
    行為應為各該販賣之高度行為所吸收，均不另論罪。　
　⒊江忠明就附表三編號1、5至11部分所為，均係犯毒品危害防
    制條例第4條第1項之販賣第一級毒品罪，共八罪，就附表三
    編號2至4部分所為，均係犯同條例第4條第2項之販賣第二級
    毒品罪，共三罪，就附表三編號12部分所為，係犯同條例第
    8條第1項之轉讓第一級毒品罪。江忠明販賣海洛因、甲基安
    非他命、轉讓海洛因前之持有行為應為各該販賣、轉讓之高
    度行為所吸收，均不另論罪。　
　㈡李貴龍、蕭何全、江忠明所犯各如附表一、二、三數罪，均
    犯意各別，行為互殊，均應予分論併罰。
　㈢累犯（李貴龍、蕭何全）：　
　⒈李貴龍前因施用第一級毒品案件，分別經臺灣新竹地方法院
    （下稱新竹地院）以102年度審訴字第97號、102年度審訴字
    第576號判決各判處有期徒刑7月確定，嗣經同法院以103年
    度聲字第56號裁定定應執行有期徒刑1年確定，於103年9月4
    日縮短刑期執行完畢等情，有本院被告前案紀錄表在卷可參
    ，其於5年以內故意再犯本件有期徒刑以上之罪，為累犯，
    本院審酌李貴龍前已多次因施用毒品案件經法院判處罪刑確
    定，猶再犯本案販賣第一級、第二級毒品等罪，同屬違反毒
    品危害防制條例案件，且其甫因施用毒品案件經判處罪刑、
    執行完畢，更應知毒品對於身心健康之戕害，竟進而為本件
    販賣毒品犯行，顯見其特別惡性及對刑罰反應力之薄弱，依
    司法院釋字第775號解釋意旨，除最重本刑為死刑、無期徒
    刑，依刑法第64條第1項、第65條第1項，不得加重外，應依
    刑法第47條第1項加重其刑。 
　⒉蕭何全前因施用第一、二級毒品案件，經新竹地院以103年度
    審訴字第423號判決分別判處有期徒刑6月、3月，應執行有
    期徒刑8月確定；再因施用第一、二級毒品案件，經新竹地
    院以103年度審訴字第548號判決分別判處有期徒刑6月、3月
    ，應執行有期徒刑8月確定，上開2案件，經同法院以104年
    度聲字第585號裁定定應執行有期徒刑1年確定，於104年11
    月6日易科罰金執行完畢，有本院被告前案紀錄表在卷可稽
    ，其於5年以內故意再犯本件有期徒刑以上之罪，為累犯，
    本院審酌蕭何全前已多次因施用毒品案件經法院判處罪刑確
    定，猶再犯本案販賣第一級毒品等罪，同屬違反毒品危害防
    制條例案件，且其甫因施用毒品案件經判處罪刑、執行完畢
    ，更應知毒品對於身心健康之戕害，竟進而為本件販賣毒品
    犯行，顯見其特別惡性及對刑罰反應力之薄弱，依司法院釋
    字第775號解釋意旨，除最重本刑為死刑、無期徒刑，依刑
    法第64條第1項、第65條第1項，不得加重外，應依刑法第47
    條第1項加重其刑。　
　㈣偵審自白之減刑（李貴龍、江忠明）：
　　按犯毒品危害防制條例第4條至第8條之罪，於偵查及審判中
    均自白者，減輕其刑，毒品危害防制條例第17條第2項定有
    明文。次按所謂自白，係指偵查及審判中均有自白犯罪而言
    ，故僅須被告於偵、審中均曾經自白，即得認有該條項之適
    用，不以始終承認為必要，最高法院99年度台上字第7665號
    判決亦同此。
　⒈李貴龍雖於原審審理時否認販賣第一級、第二級毒品犯行，
    然其於偵查及本院審理中均坦認犯行，如上所述，爰就其所
    犯如附表一所示各罪均依法予以減輕其刑，並先加後減。　
　⒉江忠明就附表三所示販賣第一級、第二級毒品、轉讓第一級
    毒品等犯行，於偵查、原審審理及本院審理中均坦認犯行，
    如前所述，爰就其所犯如附表三所示各罪均依法予以減輕其
    刑。
　㈤刑法第59條之酌減其刑（李貴龍如附表一編號1至6、蕭何全
    如附表二、江忠明如附表1、5至11之販賣第一級毒品部分）
    ：
　  按刑法第59條規定犯罪之情狀可憫恕者，得酌量減輕其刑，
    其所謂「犯罪之情狀」，與同法第57條規定科刑時應審酌之
    一切情狀，並非有截然不同之領域，於裁判上酌減其刑時，
    應就犯罪一切情狀（包括第57條所列舉之10款事項），予以
    全盤考量，審酌其犯罪有無可憫恕之事由，即有無特殊之原
    因與環境，在客觀上足以引起一般同情，以及宣告法定最低
    度刑，是否猶嫌過重等等，資為判斷，最高法院95年度台上
    字第6157號判決意旨亦採此見解。又販賣第一級毒品罪之法
    定刑為：「死刑或無期徒刑；處無期徒刑者，得併科新臺幣
    2,000萬元以下罰金」，惟販賣毒品之人，其原因動機各人
    不一，犯罪情節未必盡同，或有大盤毒梟者，亦有中、小盤
    之分，其販賣行為所造成危害社會之程度自屬有異，法律科
    處此類犯罪，所設之法定最低本刑卻相同，不可謂不重。於
    此情形，倘依其情狀處以相當之有期徒刑，即足以懲儆，並
    可達防衛社會之目的者，自非不可依客觀之犯行與主觀之惡
    性二者加以考量其情狀，是否有可憫恕之處，適用刑法第59
    條之規定酌量減輕其刑，期使個案裁判之量刑，能斟酌至當
    ，符合比例原則。
　⒈李貴龍就附表一編號1至6所示販賣海洛因之對象均為葉清鑑
    ，對象單一，期間介於107年5月13日至同年月24日之密接時
    間，金額均500元至1,000元左右，所圖利益非鉅，顯與大、
    中盤毒梟有別，縱經前揭減刑後科處最低刑度，仍嫌過重，
    難謂罪刑相當及符合比例原則，實屬情輕法重，在客觀上足
    以引起一般同情，情堪憫恕，爰就李貴龍所犯如附表一編號
    1至6所示之販賣第一級毒品犯行，均各依刑法第59條規定酌
    減其刑，並依法先加後減並遞減之。
　⒉蕭何全販賣海洛因之對象亦僅江忠明1人，且於107年12月9日
    至12日短期間內犯之，金額均為1,500元，數量及獲利亦有
    限，對照販賣第一級毒品罪之法定本刑為死刑或無期徒刑，
    顯然過苛，本院審酌上情及前開法律說明，認蕭何全如附表
    二販賣第一級毒品罪部分，若處以法定刑之最低度刑猶嫌過
    重，在客觀上足以引起一般同情，情堪憫恕，爰依刑法第59
    條規定，均酌量減輕其刑，並依法均先加後減。
　⒊按刑法第59條所規定之酌量減輕其刑，係裁判上之減輕，必
    以犯罪之情狀可憫恕，認為宣告法定最低度之刑猶嫌過重者
    ，始有其適用。如別有法定減輕之事由，應先依法定減輕事
    由減輕其刑後，猶嫌過重時，始得為之；若有二種以上法定
    減輕事由，仍應先依法定減輕事由遞減其刑後，猶嫌過重時
    ，始得再依刑法第59條規定酌減其刑（最高法院88年度台上
    字第1862號判決參照），原判決雖就李貴龍所犯如附表一編
    號7販賣第二級毒品部分依刑法第59條規定減輕其刑，然李
    貴龍上訴本院後既已就其所犯各罪均已坦承犯行，而有毒品
    危害防制條例第17條第2項減刑規定之適用，如前所述，則
    其所犯如附表一編號7販賣第二級毒品部分，法定最輕本刑
    為有期徒刑7年，於先依累犯規定加重其刑復依毒品危害防
    制條例第17條第2項規定減輕其刑後，並無宣告最低度刑而
    仍嫌過重之情，在客觀上尚無何可憫恕之處，並無再適用刑
    法第59條規定酌減其刑之必要，併此敘明。
　㈥李貴龍、江忠明部分均無毒品危害防制條例第17條第1項之適
    用：　
　　李貴龍供稱其曾向員警供出其毒品來源為曾國凱、吳治佑等
    人（見本院卷第350頁），而江忠明亦供述其於警詢及原審
    中已供出其毒品來源為曾國凱（見本院卷第280頁）。然經
    本院分別函詢臺灣新竹地方檢察署（下稱新竹地檢署）及新
    竹市警察局第三分局，分別經新竹地檢署函覆應函詢承辦警
    方，及承辦員警回覆因曾國凱更換手機門號，且行蹤不易掌
    握，目前無法查緝到案，而李貴龍並未指證曾向吳治佑、曾
    國凱等人購買，且無積極證據證明其等交易情形，故無從擴
    大偵辦等情，分別有新竹地檢署109年1月31日竹檢德洪108
    偵3173字第1099002951號函、109年2月13日竹檢德洪108偵3
    173字第680號函、新竹市警察局第二分局109年2月14日竹市
    警二分偵字第1090003357號函及所附職務報告（因原承辦員
    警蔡依璋業已由第三分局調職至第二分局）、員警蔡依璋10
    9年2月11日職務報告（見本院卷第249、274-1、246-1至246
    -3、367頁），蔡依璋亦於本院審理中證稱：查獲江忠明時
    有嘗試去找曾國凱，但找不到，李貴龍部分通訊監察也沒聽
    到什麼，雖然李貴龍在監獄時有寫信提到余自強、吳治佑，
    但因為沒有聽到東西，沒有辦法去追查，此外，他們也沒有
    提供什麼資料等情（見本院卷第477至478、481頁），而李
    貴龍就本院訊問有無任何與曾國凱、吳治佑等人交易之聯絡
    訊息亦僅供稱：有用行動電話、公共電話打給他們等語（見
    本院卷第350頁），而未能提供相關資料供參。又曾國凱經
    李貴龍、江忠明及其等辯護人詰問亦均否認有何販賣毒品予
    其2人之情，並否認認識李貴龍（見本院卷第469至472頁）
    。是本件尚無因李貴龍、江忠明之供述而查獲正犯或共犯之
    確實事證，核與毒品危害防制條例第17條第1項之規定不合
    ，自無該條減輕或免除其刑之適用。
二、撤銷改判之說明（李貴龍、蕭何全）：
　㈠原審就李貴龍如附表一販賣第一級毒品、販賣第二級毒品，
    及蕭何全如附表二販賣第一級毒品等為論罪科刑，固非無見
    。惟：
　⒈李貴龍於上訴本院後業已就附表一所示各次犯行自白犯罪，
    原審未及審酌及此，而未適用毒品危害防制條例第17條第2 
    項之規定予以減刑，尚有未洽。　
　⒉蕭何全如附表二編號1所示販賣海洛因予江忠明之過程應係於
    如附表二-1編號1①通聯後見面先由蕭何全交付海洛因1包，
    再於附表二-1編號1②之通聯後向江忠明收取價金，業經本院
    說明如前，原判決就此交易過程未予詳述，逕認係於附表二
    -1編號1②之通聯後而為交易，容有未當。
　⒊李貴龍、蕭何全前均因施用毒品案件經判處罪刑確定及執行
    完畢，而於本案均構成累犯，審酌其2人因以自己施用毒品
    犯行經判處罪刑，更應知毒品對人身心之戕害甚深，竟進而
    為本案各販賣毒品犯行，應可見其2人之惡性及對刑罰反應
    力之薄弱，故除最重本刑為死刑、無期徒刑依法不得加重外
    ，均仍應依刑法第47條第1項加重其刑。原判決認其2人所犯
    施用毒品與本案販賣毒品類型不同，且本案各罪所犯均屬重
    罪而不予加重其刑，亦有未洽。
　㈡李貴龍上訴主張業已供出毒品來源而有毒品危害防制條例第1
    7條第1項之適用，並無可採，如前所述，惟其上訴後業已自
    白犯罪，而有同條例第17條第2項減刑規定之適用，亦如上
    所述，其此部分上訴請求依該規定減刑為有理由。蕭何全上
    訴否認犯行，仍執前詞指摘原判決不當，則經本院論駁如前
    ，其上訴為無理由。惟原判決關於李貴龍、蕭何全部分另有
    前述可議之處，應就其等如附表一、二所示犯行及應執行刑
    均予撤銷。
　㈢爰以行為人責任為基礎，審酌李貴龍、蕭何全販賣毒品給他
    人乃毒害之源頭，其源不斷，流毒他人，非僅生命、身體受
    其侵害，造成人民生命健康受損之成癮性及危險性，而染上
    毒癮者為索得吸毒之資，甚至甘冒財產犯罪之風險，造成社
    會治安嚴重敗壞，影響所及，非僅他人之生命、身體將可能
    遭受侵害，社會、國家法益亦不能倖免，當非個人生命、身
    體法益所可比擬，而被告究竟在何一訴訟階段認罪，攸關訴
    訟經濟及被告是否出於真誠之悔意或僅心存企求較輕刑期之
    僥倖，法院於科刑時，自得列為「犯罪後之態度」是否予以
    刑度減讓之考量因子，是相較於始終坦承犯行之行為人，李
    貴龍直至上訴本院後始坦承犯行，蕭何全仍否認犯行，此等
    犯罪後態度之不同，自應於量刑上有所區別；惟念及李貴龍
    販賣毒品之對象只有葉清鑑，蕭何全販賣毒品之對象僅江忠
    明，其等販賣之價額、數量非鉅，兼衡李貴龍自陳國中畢業
    之智識程度，未婚，無小孩，入監前從事清理化糞池工作，
    平均月入4萬餘元，蕭何全自陳國中畢業之智識程度，已婚
    ，育有2名子女，入監前擔任臨時工，平均月入2至3萬元等
    一切情狀（見原審卷二第100、101頁），分別量處如附表一
    、二各編號「本院判決主文」欄所示之刑，並審酌李貴龍、
    蕭何全所犯數罪反應出之人格特性，所犯數罪犯罪類型、侵
    害法益，暨實現整體刑法目的、刑罰經濟的功能等總體情狀
    等情綜合判斷而分別定應執行刑如主文第二、三項所示。
  ㈣沒收：
  ⒈李貴龍部分：
  ⑴李貴龍如附表一各編號所示販賣第一級及第二級毒品所得之
    價金，雖未扣案，然為其實際取得之犯罪所得，均應依刑法
    第38條之1第1項前段、第3項規定於各罪項下宣告沒收，並
    於全部或一部不能沒收或不宜執行沒收時，追徵其價額。
　⑵按宣告前2條（即第38條、第38條之1 ）之沒收或追徵，有過
    苛之虞、欠缺刑法上之重要性、犯罪所得價值低微，或為維
    持受宣告人生活條件之必要者，得不宣告或酌減之，刑法第
    38條之2第2項定有明文。李貴龍用以犯本案附表一各編號所
    示之罪所用之門號0000000000號行動電話（含SIM卡），係
    李貴龍所有供犯本件販賣第一級毒品、第二級毒品犯行所用
    ，惟並未扣案，亦尚無其他事證足認該物現仍存在，又上開
    物品單獨存在尚不具刑法上之非難性，倘予追徵，除另使刑
    事執行程序開啟之外，對於被告犯罪行為之不法、罪責評價
    並無影響，且就沒收制度所欲達成之社會防衛目的亦無任何
    助益，欠缺刑法上重要性，依刑法第38條之2第2項規定，不
    予宣告沒收。
  ⒉蕭何全部分：
  ⑴扣案之SONY廠牌行動電話1支（含門號0000000000號SIM卡1張
    ），係蕭何全所有供犯附表二各編號所示之罪所用之物，亦
    據其供述在卷（見原審卷二第88頁），並有前揭通訊監察譯
    文為憑，爰依毒品危害防制條例第19條第1項規定宣告沒收
    。
  ⑵蕭何全如附表二各編號所示販賣第一級毒品所得交易價金，
    雖未扣案，然為其實際取得之犯罪所得，爰依刑法第38條之
    1第1項前段、第3項規定宣告沒收，並於全部或一部不能沒
    收或不宜執行沒收時，追徵其價額。
  ⑶至扣案海洛因共3包為蕭何全自己施用所剩，業據其供述在卷
    （見原審卷二第88頁），復無其他證據足認為本案販毒之毒
    品或所用之物，爰不於本案宣告沒收銷燬。
三、上訴駁回之說明（江忠明部分）：
　㈠原審本於同上見解，認定江忠明如附表三所示販賣第一級、
    第二級毒品、轉讓第一級毒品等犯行，均事證明確，並適用
    毒品危害防制條例第4條第1項、第2項、第8條第1項等規定
    ，審酌江忠明販賣及轉讓毒品給他人乃毒害之源頭，其源不
    斷，流毒他人，非僅生命、身體受其侵害，造成人民生命健
    康受損之成癮性及危險性，而染上毒癮者為索得吸毒之資，
    甚至甘冒財產犯罪之風險，造成社會治安嚴重敗壞，影響所
    及，非僅他人之生命、身體將可能遭受侵害，社會、國家法
    益亦不能倖免，當非個人生命、身體法益所可比擬，其犯罪
    所生危害非輕，念及其偵審中均已自白犯罪，坦承面對及檢
    討自己犯行，犯後態度尚可，兼衡其自陳高中肄業之智識程
    度，離婚，育有1名已成年女兒，之前擔任保全工作，平均
    月入2萬餘元等一切情狀，量處如附表三「原判決主文」欄
    所示之刑，並定其應執行之刑為有期徒刑9年。復說明扣案
    之三星牌平版手機1支（含門號0000000000號SIM卡1張），
    係江忠明所有供犯附表三各編號所示之罪所用之物，應依毒
    品危害防制條例第19條第1項規定宣告沒收；另於附表三編
    號1至11所示販賣第一級及第二級毒品所得交易價金，為其
    實際取得之犯罪所得，應依刑法第38條之1第1項前段、第3
    項規定宣告沒收及追徵；扣案電子磅秤1臺及分裝袋1袋亦為
    江忠明所有供本案販賣及轉讓毒品所用或預備之物，應依毒
    品危害防制條例第19條第1項、刑法第38條第2項前段規定，
    宣告沒收；另海洛因1包、注射針筒2支、玻璃球2個並非本
    案所用或預備之物，則不予宣告沒收或銷燬。核原審認事用
    法並無不當，量刑亦屬妥適。
　㈡江忠明上訴主張業已供出毒品來源而有毒品危害防制條例第1
    7條第1項規定之適用，並非可採，已經本院說明如前，至其
    請求從輕量刑，並無其他舉證為憑，亦難認可採。其上訴為
    無理由，應予駁回。　
據上論斷，應依刑事訴訟法第369條第1項前段、第368條、第364
條、第299條第1項前段、第300條，判決如主文。
本案經臺灣新竹地方檢察署檢察官洪期榮提起公訴，臺灣高等檢
察署檢察官陳錫柱到庭執行職務。
中　　華　　民　　國　　109 　年　　4 　　月　　14　　日
                  刑事第十四庭  審判長法  官  黃斯偉
                                      法  官  紀凱峰 
                                      法  官  黎惠萍
以上正本證明與原本無異。
如不服本判決，應於收受送達後20日內向本院提出上訴書狀，其
未敘述上訴之理由者並得於提起上訴後20日內向本院補提理由書
（均須按他造當事人之人數附繕本）「切勿逕送上級法院」。
                                      書記官  李格瑤
中　　華　　民　　國　　109 　年　　4 　　月　　14　　日
附錄本案論罪科刑法條全文： 
毒品危害防制條例第4條
製造、運輸、販賣第一級毒品者，處死刑或無期徒刑；處無期徒
刑者，得併科新臺幣 2 千萬元以下罰金。
製造、運輸、販賣第二級毒品者，處無期徒刑或 7 年以上有期
徒刑，得併科新臺幣 1 千萬元以下罰金。
製造、運輸、販賣第三級毒品者，處 7 年以上有期徒刑，得併
科新臺幣 7 百萬元以下罰金。
製造、運輸、販賣第四級毒品者，處 5 年以上 12 年以下有期
徒刑，得併科新臺幣 3 百萬元以下罰金。
製造、運輸、販賣專供製造或施用毒品之器具者，處 1 年以上
7 年以下有期徒刑，得併科新臺幣 1 百萬元以下罰金。
前五項之未遂犯罰之。
毒品危害防制條例第8條
轉讓第一級毒品者，處 1 年以上 7 年以下有期徒刑，得併科新
臺幣 1 百萬元以下罰金。
轉讓第二級毒品者，處 6 月以上 5 年以下有期徒刑，得併科新
臺幣 70 萬元以下罰金。
轉讓第三級毒品者，處 3 年以下有期徒刑，得併科新臺幣 30萬
元以下罰金。
轉讓第四級毒品者，處 1 年以下有期徒刑，得併科新臺幣 10萬
元以下罰金。
前四項之未遂犯罰之。
轉讓毒品達一定數量者，加重其刑至二分之一，其標準由行政院
定之。
附 表 一（李貴龍被訴部分，起訴書附表二）      編號 時間、地點 對象 交易標的物 交易價金 本  院  判  決  主  文 1 107年5月13日7 時30分許、新竹市林森路湯姆熊遊藝場 葉清鑑（起訴書誤載為李貴龍） 海洛因1 包（重量不詳，起訴書誤載為甲基安非他命） 500元 原判決撤銷。 李貴龍販賣第一級毒品，累犯，處有期徒刑玖年。未扣案之犯罪所得新臺幣伍佰元沒收，於全部或一部不能沒收或不宜執行沒收時，追徵其價額。 2 107 年5 月14日11時31分許、新竹市林森路與武昌街口 葉清鑑 海洛因1 包（重量不詳） 500元 原判決撤銷。 李貴龍販賣第一級毒品，累犯，處有期徒刑玖年。未扣案之犯罪所得新臺幣伍佰元沒收，於全部或一部不能沒收或不宜執行沒收時，追徵其價額。 3 107 年5 月18日8 時許、新竹市林森路中興百貨前 葉清鑑 海洛因2 包（重量不詳） 1,000元 原判決撤銷。 李貴龍販賣第一級毒品，累犯，處有期徒刑玖年。未扣案之犯罪所得新臺幣壹仟元沒收，於全部或一部不能沒收或不宜執行沒收時，追徵其價額。 4 107 年5 月20日13時許、臺大醫院新竹分院 葉清鑑 海洛因2 包（重量不詳） 1,000元 原判決撤銷。 李貴龍販賣第一級毒品，累犯，處有期徒刑玖年。未扣案之犯罪所得新臺幣壹仟元沒收，於全部或一部不能沒收或不宜執行沒收時，追徵其價額。 5 107 年5 月22日14時50分許、臺大醫院新竹分院 葉清鑑 海洛因1 包（重量不詳） 500元 原判決撤銷。 李貴龍販賣第一級毒品，累犯，處有期徒刑玖年。未扣案之犯罪所得新臺幣伍佰元均沒收，於全部或一部不能沒收或不宜執行沒收時，追徵其價額。 6 107 年5 月24日13時35分許、臺大醫院新竹分院 葉清鑑 海洛因2 包（重量不詳） 1,000元 原判決撤銷。 李貴龍販賣第一級毒品，累犯，處有期徒刑玖年。未扣案之犯罪所得新臺幣壹仟元沒收，於全部或一部不能沒收或不宜執行沒收時，追徵其價額。 7 107 年6 月14日13時30分許、臺大醫院新竹分院 葉清鑑 甲基安非他命1 包（重量不詳，起訴書誤載為海洛因） 500元 原判決撤銷。 李貴龍販賣第二級毒品，累犯，處有期徒刑肆年。未扣案之犯罪所得新臺幣伍佰元沒收，於全部或一部不能沒收或不宜執行沒收時，追徵其價額。 

附 表 二（蕭何全被訴部分，同起訴書附表三，起訴書附表三誤載為蕭何權）      編號 時間、地點 對象 交易標的物 交易價金 本  院  判  決  主  文 1 107年12月9日13時57分通話結束後之某時許，在新竹市樹林頭地區某7-11超商交付海洛因1包，並於同日20時54分許通話結束後之某時許，向江忠明收取1,500元。 江忠明 海洛因1 包（重量不詳） 1,500元 原判決撤銷。 蕭何全販賣第一級毒品，累犯，處有期徒刑拾伍年捌月。扣案SONY廠牌行動電話壹支（含SIM卡壹張）沒收。未扣案犯罪所得新臺幣壹仟伍佰元沒收，於全部或一部不能沒收或不宜執行沒收時，追徵其價額。 2 107 年12月10日13時30分許、新竹市樹林頭地區某7-11超商 江忠明 海洛因1 包（重量不詳） 1,500元 原判決撤銷。 蕭何全販賣第一級毒品，累犯，處有期徒刑拾伍年捌月。扣案SONY廠牌行動電話壹支（含SIM卡壹張）沒收。未扣案犯罪所得新臺幣壹仟伍佰元沒收，於全部或一部不能沒收或不宜執行沒收時，追徵其價額。 3 107 年12月12日13時20分許通話結束後之某時許、新竹市樹林頭地區某7-11 超商 江忠明 海洛因1 包（重量不詳） 1,500元 原判決撤銷。 蕭何全販賣第一級毒品，累犯，處有期徒刑拾伍年捌月。扣案SONY廠牌行動電話壹支（含SIM卡壹張）沒收。未扣案犯罪所得新臺幣壹仟伍佰元沒收，於全部或一部不能沒收或不宜執行沒收時，追徵其價額。 
附表二-1  蕭何全被訴部分通訊譯文
編號 日期 時間 監察號碼A 方向 通話對象B 譯文內容 卷證出處 備註 1 ① 0000000 135737 0000000000 江忠明 → 0000000000 蕭何全 B:喂。 A:喂，我過去嗎？ B:好啊。 偵3173卷第34頁（江警詢） / 偵3038卷第6頁反面（蕭警詢） 附表二編號1  ② 0000000 205455 0000000000 江忠明 ← 0000000000 蕭何全 A:喂。  B:你有上班嗎？ A:一半而己啦！沒有啦！ B:沒有喔! A:嗯。  B:你在哪裡? A:家裡啦。  B:我過去找你喔。 A:什麼？ B:你身上現在有錢嗎？ A:今天只有拿一半而已你聽不懂喔! B:好，我過去找你好不好？ A:嗯。   2 ① 0000000 105006 0000000000 江忠明 → 0000000000 蕭何全 A:你有在家嗎? B:我現在要去我同學家。 A:你要多久才好？ B:差不多要到中午。 A:要到中午喔？ B:嗯。 A:好。 偵3173卷第34頁反面（江警詢） / 偵3038卷第6頁反面至第7頁（蕭警詢） 附表二編號2 ② 0000000 120952 0000000000 江忠明 → 0000000000 蕭何全 此通未接，惟江忠明跟旁邊友人說：又能怎麼辦，他說東西被拿光了，好了之後會打給我 。   ③ 0000000 123226 0000000000 江忠明 ← 0000000000 蕭何全 A:喂。  B:怎樣?  A:喂？ B:不好意思，剛剛你打給我，我手機放在車上。 A:現在咧？ B:我先去台大醫院 A:你要過來找我  嗎? B:我先去找阿凱 一下。 A:阿你不用先那個嗎? B:不然你現在先來我家啦。 A:好。 B:好。   ④  0000000 131136 0000000000 江忠明 ← 0000000000 蕭何全 A:喂。 B:我先回去喔。 A:好，我現在過去。 B:嗯。 偵3173卷第34頁反面至35頁（江警詢）/ 偵3038卷第7頁（蕭警詢）  3 0000000 131203 0000000000 江忠明 ← 0000000000 蕭何全 A:喂。 B:忠明喔，我現在要回中壢，我晚上回來我再打電話給你。 A:這樣來得及嗎？還是我現在去找 你？ B:你快點，我趕著要去中壢。 A:對啊，我現在先過去啊。 B:好啦，快一點啦 偵3173卷第35頁反面至36頁（江警詢） / 偵3038卷第8頁（蕭警詢） 附表二編號3 

附 表 三（江忠明被訴部分，同起訴書附表一）      編號 時間、地點 對象 交易標的物 交易價金  原  判  決  主  文 1 107 年5 月17日9 時許、新竹縣竹北市舊天橋下億客來旁 葉清鑑 海洛因2 包（重量不詳） 1,000元 江忠明販賣第一級毒品，處有期徒刑柒年柒月。扣案門號○○○○○○○○○○號行動電話壹支（含SIM 卡壹張）、電子磅秤壹臺、分裝袋壹袋均沒收。未扣案犯罪所得新臺幣壹仟元沒收，於全部或一部不能沒收或不宜執行沒收時，追徵其價額。 2 107 年5 月24日17時50分許、新竹縣竹北市舊天橋下億客來旁 葉清鑑 甲基安非他命1 包（重量不詳） 1,000元 江忠明販賣第二級毒品，處有期徒刑參年柒月。扣案門號○○○○○○○○○○號行動電話壹支（含SIM 卡壹張）、電子磅秤壹臺、分裝袋壹袋均沒收。未扣案犯罪所得新臺幣壹仟元沒收，於全部或一部不能沒收或不宜執行沒收時，追徵其價額。 3 107 年6 月9日13時50分許、新竹縣竹北市舊天橋下億客來旁 葉清鑑 甲基安非他命1 包（重量不詳） 500元 江忠明販賣第二級毒品，處有期徒刑參年柒月。扣案門號○○○○○○○○○○號行動電話壹支（含SIM 卡壹張）、電子磅秤壹臺、分裝袋壹袋均沒收。未扣案犯罪所得新臺幣伍佰元沒收，於全部或一部不能沒收或不宜執行沒收時，追徵其價額。 4 107 年6 月27日17時24分許、新竹縣竹北市舊天橋下億客來旁 葉清鑑 甲基安非他命1 包（重量不詳） 500元 江忠明販賣第二級毒品，處有期徒刑參年柒月。扣案門號○○○○○○○○○○號行動電話壹支（含SIM 卡壹張）、電子磅秤壹臺、分裝袋壹袋均沒收。未扣案犯罪所得新臺幣伍佰元沒收，於全部或一部不能沒收或不宜執行沒收時，追徵其價額。 5 108 年1 月10日18時30分許、新竹縣○○市○○路○○00號快速道路交岔口橋下 黃普坤 海洛因1 包（重量不詳） 1,000元 江忠明販賣第一級毒品，處有期徒刑柒年柒月。扣案門號○○○○○○○○○○號行動電話壹支（含SIM 卡壹張）、電子磅秤壹臺、分裝袋壹袋均沒收。未扣案犯罪所得新臺幣壹仟元沒收，於全部或一部不能沒收或不宜執行沒收時，追徵其價額。 6 108 年1 月17日13時50分許、臺大醫院新竹分院 蘇國陽 海洛因1 包（重量不詳） 500元 江忠明販賣第一級毒品，處有期徒刑柒年柒月。扣案門號○○○○○○○○○○號行動電話壹支（含SIM 卡壹張）、電子磅秤壹臺、分裝袋壹袋均沒收。未扣案犯罪所得新臺幣伍佰元沒收，於全部或一部不能沒收或不宜執行沒收時，追徵其價額。 7 108 年2 月15日22時56分許、新竹縣○○市○○路○○道○號高速公路交岔橋下 蘇國陽 海洛因1 包（重量不詳） 1,000元 江忠明販賣第一級毒品，處有期徒刑柒年柒月。扣案門號○○○○○○○○○○號行動電話壹支（含SIM 卡壹張）、電子磅秤壹臺、分裝袋壹袋均沒收。未扣案犯罪所得新臺幣壹仟元沒收，於全部或一部不能沒收或不宜執行沒收時，追徵其價額。 8 108 年2 月17日7 時43分許、新竹縣之芎林交流道附近某處 蘇國陽 海洛因1 包（重量不詳） 1,000元 江忠明販賣第一級毒品，處有期徒刑柒年柒月。扣案門號○○○○○○○○○○號行動電話壹支（含SIM 卡壹張）、電子磅秤壹臺、分裝袋壹袋均沒收。未扣案犯罪所得新臺幣壹仟元沒收，於全部或一部不能沒收或不宜執行沒收時，追徵其價額。 9 108 年2 月19日2 時30分許、新竹縣○○市○○路○○道○號高速公路交岔橋下 蘇國陽 海洛因2 包（重量不詳） 1,000元 江忠明販賣第一級毒品，處有期徒刑柒年柒月。扣案門號○○○○○○○○○○號行動電話壹支（含SIM 卡壹張）、電子磅秤壹臺、分裝袋壹袋均沒收。未扣案犯罪所得新臺幣壹仟元沒收，於全部或一部不能沒收或不宜執行沒收時，追徵其價額。 10 108 年1 月16日14時24分許、新竹縣○○市○○街0 號1 樓（江忠明住處） 黃崇信 海洛因1 包（重量不詳） 500元 江忠明販賣第一級毒品，處有期徒刑柒年柒月。扣案門號○○○○○○○○○○號行動電話壹支（含SIM 卡壹張）、電子磅秤壹臺、分裝袋壹袋均沒收。未扣案犯罪所得新臺幣伍佰元沒收，於全部或一部不能沒收或不宜執行沒收時，追徵其價額。 11 108 年2 月4日11時許、新竹縣○○市○○街0 號1 樓（江忠明住處） 黃崇信 海洛因1 包（重量不詳） 500元 江忠明販賣第一級毒品，處有期徒刑柒年柒月。扣案門號○○○○○○○○○○號行動電話壹支（含SIM 卡壹張）、電子磅秤壹臺、分裝袋壹袋均沒收。未扣案犯罪所得新臺幣伍佰元沒收，於全部或一部不能沒收或不宜執行沒收時，追徵其價額。 12 108 年1 月31日9 時42分許、新竹縣○○市○○街0 號1 樓（江忠明住處） 黃崇信 海洛因1 包（重量不詳，無證據證明純質淨重逾5公克以上） 無償轉讓 江忠明轉讓第一級毒品，處有期徒刑柒月。扣案門號○○○○○○○○○○號行動電話壹支（含SIM 卡壹張）、電子磅秤壹臺、分裝袋壹袋均沒收。